【裁判字號】    99,重抗,32
【裁判日期】    990630
【裁判案由】    聲明異議
【裁判全文】
臺灣高等法院臺南分院民事裁定  99年度重抗字第32號
抗  告  人  甲○○
            乙○○
上列抗告人因與相對人合作金庫商業銀行股份有限公司間聲明異
議事件，對於中華民國99年5月19日臺灣臺南地方法院民事裁定
（99年度執事聲字第61號）提起抗告，本院裁定如下：
    主  文
抗告駁回。
抗告程序費用新台幣壹仟元由抗告人共同負擔。
    理  由
一、抗告意旨略以：兩造曾於民國（下同）87年10月30日就本件
    債權債務關係成立和解，則相對人自應依該和解內容對抗告
    人行使權利，不得再執原執行名義對抗告人聲請執行，乃執
    行法院竟未撤銷強制執行程序，卻駁回抗告人之聲明異議，
    原審遞予維持，自有違誤，爰提起抗告等語。
二、按當事人或利害關係人，對於執行法院強制執行之命令，或
    對於執行法官、書記官、執達員實施強制執行之方法，強制
    執行時應遵守之程序，或其他侵害利益之情事，得於強制執
    行程序終結前，為聲請或聲明異議，強制執行法第12條第1
    項前段定有明文。又強制執行事件之當事人，依執行名義之
    記載定之；應為如何之執行，則依執行名義之內容定之；至
    於執行事件之債權人有無執行名義所載之請求權，執行法院
    無審認判斷之權（最高法院63年台抗字第376號判例要旨參
    照）；執行法院專司民事強制執行事務，對於私權之爭執，
    並無審認之權限，故在強制執行程序中，如涉及私權之爭執
    ，而其權益關係未盡明確時，應由當事人另依民事訴訟程序
    謀求救濟，要非強制執行法第12條第1項聲明異議所能解決
    （最高法院79年度台抗字第310號裁定參照）。
三、抗告人雖主張：兩造曾就本件債權債務關係成立和解，相對
    人應依該和解內容對抗告人行使權利，不得再執原執行名義
    對抗告人聲請執行等語，惟縱令屬實，亦係爭執相對人有無
    該執行名義所載之請求權而已，依上說明，執行法院對該私
    權爭執並無審認判斷之權，仍應由當事人另依民事訴訟程序
    謀求救濟，要非強制執行法第12條第1項聲明異議程序所能
    解決，則抗告人於執行程序中據此聲明異議，即屬無理由，
    應予駁回其異議。原執行法院司法事務官因而駁回抗告人所
    提異議，原審法院遞予維持該終局處分而駁回抗告人所提異
    議，經核並無不合；抗告意旨指摘原裁定為不當，聲明應予
    廢棄，非有理由，應駁回其抗告。
四、據上論結，本件抗告為無理由，依強制執行法第30條之1，
    民事訴訟法第495條之1第1項、第449條第1項、第95條、第7
    8條、第85條第1項，裁定如主文。
中    華    民    國    99    年    6     月    30    日
                  民事第四庭    審判長法  官    吳上康
                                      法  官    陳珍如
                                      法  官    王金龍
上為正本係照原本作成。
本裁定除以適用法規顯有錯誤為理由外，不得再抗告。如提出再
抗告，應於收受送達後十日內委由律師為代理人向本院提出再抗
告狀（須附繕本），並繳納再抗告費新台幣一千元。
中    華    民    國    99    年    6     月    30    日
                                      書記官    李梅菊
【附記】
民事訴訟法第495條之1第2項準用同法第466條之1第1、2項規定
：
(1)對於第二審判決上訴，上訴人應委任律師為訴訟代理人。但上
  訴人或其法定代理人具有律師資格者，不在此限。
(2)上訴人之配偶、三親等內之血親、二親等內之姻親，或上訴人
  為法人、中央或地方機關時，其所屬專任人員具有律師資格並
  經法院認為適當者，亦得為第三審訴訟代理人。
民事訴訟法第466條之2第1項：
上訴人無資力委任訴訟代理人者，得依訴訟救助之規定，聲請第
三審法院為之選任律師為其訴訟代理人。

司法院資訊處製作；財團法人民間司法改革基金會備份。
